【裁判字號】    97,訴,692
【裁判日期】    971022
【裁判案由】    毒品危害防制條例等
【裁判全文】
臺灣桃園地方法院刑事判決               97年度訴字第692號
公  訴  人  臺灣桃園地方法院檢察署檢察官
被      告  甲○○
                      8樓
                    （現羈押於臺灣桃園看守所）
指定辯護人  本院公設辯護人林銘宏
上列被告因毒品危害防制條例等案件，經檢察官提起公訴（九十
七年度偵字第一三○九三號），本院判決如下：
    主    文
甲○○共同運輸第二級毒品，處有期徒刑柒年肆月。扣案之第二
級毒品甲基安非他命（驗前總淨重一千二百二十點三三公克，驗
餘淨重一千二百二十點一五公克）沒收銷燬之。扣案供前開第二
級毒品甲基安非他命包裝用之透明塑膠袋貳個、女用束褲貳條及
行動電話壹支（內含ＳＩＭ卡貳張），均沒收。
    犯罪事實
一、甲○○曾有竊盜案件前科（未構成累犯），其明知甲基安非
    他命為毒品危害防制條例所管制之第二級毒品，且為行政院
    公告之甲項管制進出口物品，非經許可不得非法運輸及私運
    進口，竟因積欠綽號小陳之陳生益（所涉犯違反毒品危害防
    制條例等案件，另由警方調查中）新臺幣（下同）十萬餘元
    之債務，於民國九十七年五月中旬某日，在基隆市省立醫院
    門口，陳生益提議由甲○○自大陸地區前往香港再搭機運送
    毒品來臺，藉以免除所積欠之上開債務，並由陳生益負責支
    付來回機票金額，甲○○應允後，即與陳生益共同基於自大
    陸地區前往香港轉機來臺運輸及私運管制物品第二級毒品甲
    基安非他命之犯意聯絡，於同年月二十日，甲○○自臺灣搭
    機至澳門轉往大陸廣東省珠海地區，復於同年月二十七日晚
    間，陳生益前往甲○○所下塌旅館，交付其所有之女用束褲
    二條予甲○○，並叮囑甲○○：綽號小楊（姓名年籍不詳、
    年約三十餘歲）之男子另行以電話通知，屆時攜帶其所交付
    之上開女用束褲二條前往相約地點等語後離去，於同年月二
    十九日，與甲○○、陳生益同有運輸及私運管制物品第二級
    毒品甲基安非他命之犯意聯絡之綽號小楊男子，以電話聯絡
    甲○○並相約在大陸廣東省珠海地區某咖啡廳見面，甲○○
    旋持前開女用束褲二條依約前往，小楊遂在該咖啡廳廁所內
    ，甲○○先將女用束褲二條穿上後，由小楊將第二級毒品甲
    基安非他命二大包（驗前總重一千二百五十九點一七公克，
    包裝塑膠袋總重三十八點八四公克，驗前總淨重一千二百二
    十點三三公克，純度百分之九十七，驗前總純質淨重一千一
    百八十三點七二公克，經取零點一八公克鑑定用罄，驗餘淨
    重一千二百二十點一五公克）分別夾藏在甲○○所穿著女用
    束褲之前腹、後腰部二處，甲○○再穿著一般內褲及外衣、
    外褲掩飾後，即由大陸廣東省珠海地區前往香港搭機返台。
    嗣於同日下午四時五十分許，甲○○自香港搭乘長榮航空公
    司ＢＲ８６８號班機抵達臺灣桃園機場後，選擇綠線免申報
    櫃臺入境通關之際，因形跡可疑，為警察覺有異，並會同財
    政部臺北關稅局人員，在桃園國際機場第二航廈入境海關檢
    查室進行安全檢查，在甲○○所穿著之女用束褲二條內之前
    腹、後腰部，查扣以透明塑膠袋包裝之第二級毒品甲基安非
    他命（驗前總毛重一千二百五十九點一七公克，外包裝塑膠
    袋總重三十八點八四公克，驗前總淨重一千二百二十點三三
    公克，純度百分之九十七，驗前總純質淨重一千一百八十三
    點七二公克，經取零點一八公克鑑定用罄，驗餘淨重一千二
    百二十點一五公克）、供前開第二級毒品甲基安非他命包裝
    用之透明塑膠袋二個、女用束褲二條及供其與陳生益聯絡
    本件犯罪細節所用之行動電話一支（含ＳＩＭ卡二張）等物
    ，而查悉上情。
二、案經內政部警政署航空警察局移送臺灣桃園地方法院檢察署
    檢察官偵查起訴。
    理    由
壹、證據能力部分：
    本件認定犯罪事實所引用之本件卷內所有卷證資料（包含文
    書證據、物證等證據），並無證據證明係公務員違背法定程
    序所取得，且被告及其指定辯護人於本院審理終結前就卷內
    所有之卷證資料之證據能力均表示無意見，又卷內之文書證
    據，亦無刑事訴訟法第一百五十九條之四之顯有不可信之情
    況與不得作為證據之情形，則依刑事訴訟法第一百五十九條
    之五之規定，本件認定犯罪事實所引用之本件卷證所有文書
    證據、物證等證據，均有證據能力。
貳、實體部分：
一、上開事實，業據被告甲○○於本院審理時坦承不諱，並有查
    獲照片六幀在卷可稽，且查扣之不明結晶體經送內政部警政
    署刑事警察局以氣相層析質譜分析法、核磁共振分析法鑑定
    結果，認：送鑑證物二包，均為白色晶體，外觀型態均相似
    ，驗前總毛重一千二百五十九點一七公克，包裝塑膠袋總重
    三八點八四公克，經取零點一八公克鑑定用罄，檢出第二級
    毒品甲基安非他命成分，純度百分之九十七，驗前總純質淨
    重一千一百八十三點七二公克等情，有該局於九十七年六月
    五日所出具之刑鑑字第○九七○○八○七一五號鑑定書一份
    存卷可參，復有扣案之供前開第二級毒品甲基安非他命包裝
    用之塑膠包裝袋二個、女用束褲二條及與共犯陳生益聯絡所
    用之行動電話一支（含ＳＩＭ卡二張）等物可資佐證，足認
    被告之前開自白，與事實相符。是本件事證明確，被告犯行
    堪以認定。
二、至被告之指定辯護人具狀請求發函向偉達物流企業有限公司
    （以下簡稱偉達公司）查詢被告於該公司或相關企業任職期
    間是否曾向偉達公司或偉達公司相關企業借款，且借款金額
    、借款期間及清償情形為何一節，用以證明被告確曾因在偉
    達公司任職期間向該公司借款，並嗣後由綽號小陳之男子提
    供金錢，清償其所積欠偉達公司之借款債務，然縱被告確有
    向該公司借款及嗣後清償等情屬實，仍無從證明被告所持清
    償債務之款項即係來自綽號小陳之人，且亦與被告運輸、私
    運第二級毒品犯行無涉，是本院認此部分無調查之必要，附
    此敘明。
三、按甲基安非他命屬毒品危害防制條例第二條第二項第二款所
    定之第二級毒品，亦為行政院依懲治走私條例授權公告之甲
    項管制進出口物品。又按運輸毒品或運送走私物品罪之成立
    ，並非以所運輸之毒品或運送之走私物品已運扺目的地為完
    成犯罪之要件；是以，區別各該罪既遂、未遂之依據，應以
    已否起運離開現場為準，如已起運離開現場，其構成要件之
    輸送行為即已完成，不以達到目的地為既遂之條件（最高法
    院九十五年度台上字第九九○號判決要旨參照）。查本件被
    告甲○○將第二級毒品甲基安非他命自大陸廣東省珠海地區
    前往香港以搭機方式運抵我國境內乙情，業如前述，則其顯
    已實施運送行為無訛。故被告自大陸地區運輸且私運第二級
    毒品甲基安非他命進入臺灣地區之行為，係違反毒品危害防
    制條例第四條第二項之運輸第二級毒品罪，及依懲治走私條
    例第十二條所定「自大陸地區私運物品進入臺灣地區者，以
    私運物品進口、出口論，適用本條例規定處斷」之規定，亦
    犯同條例第二條第一項之私運管制物品進口罪。查被告、綽
    號小陳之陳生益與不詳姓名年籍、綽號小楊之成年男子就上
    開犯行，有犯意聯絡及行為分擔，為共同正犯。次查，被告
    持有第二級毒品之低度行為，為運輸第二級毒品之高度行為
    所吸收，不另論罪。又被告以一私運行為，觸犯上述二者保
    護法益不同之罪名，屬想像競合犯，應依刑法第五十五條前
    段之規定，從一重之運輸第二級毒品罪處斷。爰審酌被告平
    日素行尚可，有臺灣高等法院被告前案紀錄表一份在卷可查
    ，其僅因積欠綽號小陳之陳生益十萬餘元之債務，竟心存僥
    倖而應允陳生益自大陸地區運送毒品來臺，藉以免除上開債
    務，且其所運送入臺之毒品為甲基安非他命，數量高達總淨
    重一千二百二十點三三公克，純度百分之九十七，數量不斐
    、純度極高，惟所幸毒品及時查獲，尚未流入市面，造成實
    質之社會危害，且被告犯後坦承犯行，並配合警方指認綽號
    小陳之人協助偵辦犯罪，態度良好等一切情狀，量處如主文
    所示之刑，以示儆懲。
四、查本件扣案之不明結晶體，含有甲基安非他命成分（驗前總
    淨重一千二百二十點三三公克，純度百分之九十七，驗前總
    純質淨重一千一百八十三點七二公克，經取零點一八公克鑑
    定用罄，驗餘淨重一千二百二十點一五公克），有內政部警
    政署刑事警察局九十七年六月五日刑鑑字第○九七○○八○
    七一五號鑑定書一份在卷可稽，而甲基安非他命屬毒品危害
    防制條例第二條第二項第二款所管制之第二級毒品，應依毒
    品危害防制條例第十八條第一項前段之規定沒收銷燬之。又
    使用者向電信業者申辦租用門號，電信業者均提供ＳＩＭ卡
    為使用介面，於開通上線後電信業者即將ＳＩＭ所有權移轉
    予使用者，而為使用者所有等情，業據臺灣高等法院於九十
    七年四月二十一日以院通刑敬九七上重更（二）一四字第○
    九七○○○六五一二號函附各家電信業者ＳＩＭ卡歸屬說明
    綦詳，是扣案之行動電話一支及連同其內之ＳＩＭ卡二張，
    為被告所有，係供被告與共犯陳生益聯絡本件犯罪細節所用
    ，業據被告供承在卷（見本院卷第六四頁），應依毒品危害
    防制條例第十九條第一項前段之規定，均宣告沒收之。再按
    刑法第三十八條第三項係規定「犯人」所有供犯罪所用之物
    ，得宣告沒收，並非規定屬「被告」所有之物，始得宣告沒
    收，而共同正犯於意思聯絡範圍內，組成一共犯團體，團體
    中之任何成員均為「犯人」，供犯罪所用之物，只要屬於「
    犯人」所有，均得宣告沒收，不以必屬於本件被告所有者為
    限（參照最高法院九十二年度台上字第七八七號判決），此
    即刑法學理上「共犯連帶沒收」理論，是數人共同犯罪之情
    形時，就因犯罪依法沒收之物，不論究係為共犯何人所有，
    就各共犯之判決均應宣告沒收之從刑至明。基此，扣案之供
    上開第二級毒品甲基安非他命包裝用之透明塑膠袋二個、女
    用束褲二條，分別為綽號小楊之成年男子及陳生益所提供，
    業據被告坦認在卷（見本院卷第六六、六七頁），而上開透
    明塑膠袋二個，依前開內政部警政署刑事警察局鑑定書載有
    空包裝總重三十八點八四公克，且其內容物為第二級毒品甲
    基安非他命復屬結晶體，顯可與該透明塑膠袋分離，而該透
    明塑膠袋二個之主要作用在於包裹毒品，防其裸露、潮濕，
    便於被告運輸、私運第二級毒品甲基安非他命所用之物，至
    上開女用束褲二條則係被告用以固定第二級毒品甲基安非他
    命在己身前腹、後腰而便於運輸之用，是揆之上開最高法院
    判決意旨，上開供前開第二級毒品甲基安非他命包裝用之透
    明塑膠袋二個、女用束褲二條等物，應依屬特別沒收規定之
    毒品危害防制條例第十九條第一項前段規定，均諭知沒收之
    。
據上論斷，應依刑事訴訟法第二百九十九條第一項前段，懲治走
私條例第十二條、第二條第一項、第十一條，毒品危害防制條例
第四條第二項、第十八條第一項前段、第十九條第一項，刑法第
十一條、第二十八條、第五十五條前段，判決如主文。
本案經檢察官潘怡華到庭執行職務。
中    華    民    國    97    年    10    月    22    日
                      臺灣桃園地方法院刑事第四庭
                          審判長法  官  袁雪華
                                法  官  林宜靜
                                法  官  陳可薇
以上正本證明與原本無異。
如不服本判決，應於判決送達後十日內向本院提出上訴狀（應附
繕本），其未敘述上訴理由者，應於上訴期間屆滿後二十日內補
提理由書狀於本院，上訴於臺灣高等法院。
                                書記官  賴佩霞
中    華    民    國    97    年    10    月    30    日
附錄本案論罪法條全文：
毒品危害防制條例第四條第二項
製造、運輸、販賣第二級毒品者，處無期徒刑或七年以上有期徒
刑，得併科新臺幣七百萬元以下罰金。
懲治走私條例第二條第一項
私運管制物品進口、出口逾公告數額者，處七年以下有期徒刑，
得併科新臺幣三百萬元以下罰金。


司法院資訊處製作；財團法人民間司法改革基金會備份。
